---
title: "50 Jahre Frauenstimmrecht"
author: "Patrick Meier"
date: "05. Februar 2021"
output:
  html_document:
    number_sections: false
    code_folding: hide
    toc: true
    toc_depth: 3
    toc_float:
      collapsed: true
      smooth_scroll: true
    theme: simplex
---

```{r setup, include=FALSE}
knitr::opts_chunk$set(echo = TRUE, warning = FALSE, message = FALSE, results = "hide")
# knitr::knit(..., encoding = getOption("encoding")) 
```

```{r intro, message = FALSE}
library(tidyverse)
library(kableExtra) # nice tables
library(DT) # also nice tables
library(plotly) # interactive plots
library(feather) # read data from python

## Set working directory ####
# setwd("WORKING_DIRECTORY")
# getwd()

```

```{r intro, message = FALSE}
```
## Daten
Die Daten kommen von der offiziellen Parlaments-Datenschnitstelle. 
https://ws.parlament.ch/odata.svc/, bzw. https://pragmatiqa.com/xodata/odatadir.html)  
Alle Daten werden mit den anderen Skripten in diesem Github Repository vorbereitet und im Ordner "data" zwischengespeichert. Von dort werden sie dann für diese Analyse wieder eingelesen.

```{r}
## Alle Parlamentarier
lkp_parl <- read_csv("data/parlamentarier_alle.csv") %>% select(-ID)

## Alle Wortmeldungen
df_in <- read_csv("data/wortmeldungen_alle.csv")


## Aufbereiten ####

# Unix Basiszeit für Parsing
base_date <- lubridate::make_datetime(year = 1970, month = 1, day = 1, hour = 0, min = 0, 0)

df_wort <- df_in %>% filter(!is.na(SpeakerFullName)) %>% 
                     filter(!is.na(PersonNumber)) %>% 
                     left_join(lkp_parl[, c("PersonNumber", "GenderAsString")], by = "PersonNumber") %>% 
                     mutate(Legislatur = substr(as.character(IdSession), 1, 2)) %>% 
                     mutate(TimeStart = base_date + as.numeric(regmatches(Start, regexpr("\\d+", Start)))/1000) %>% 
                     mutate(TimeEnd   = base_date + as.numeric(regmatches(End,   regexpr("\\d+", End  )))/1000) %>% 
                     mutate(Redezeit = as.numeric((TimeEnd - TimeStart) / 60)) %>% 
                     mutate(Jahr = lubridate::year(TimeStart)) %>%
                     mutate(FullNameRev = str_c(SpeakerFirstName, " ", SpeakerLastName))


## Wer ist neu?
temp_neu_51 <- df_wort %>% filter (Legislatur == 51) %>% select(PersonNumber) %>% unique()
temp_neu_50 <- df_wort %>% filter (Legislatur != 51) %>% select(PersonNumber) %>% unique()

neu_parl_51 <- temp_neu_51 %>% filter( !(PersonNumber %in% temp_neu_50$PersonNumber))

df_wort <- df_wort %>% mutate(istNeu = ifelse(PersonNumber %in% neu_parl_51$PersonNumber, TRUE, FALSE))
rm(temp_neu_50, temp_neu_51)


## Frauenanteil
# gemäss https://de.wikipedia.org/wiki/Frauen_in_der_Politik#Schweiz

lkp_Anteile <- tibble(Legislatur = as.ordered(c(39:51)),
                      Jahr = as.ordered(c(1971, 1975, 1979, 1983, 1987, 1991, 1995,
                                          1999, 2003, 2007, 2011, 2015, 2019)),
                      FrauenanteilParlament = c(0.05, 0.075, 0.105, 0.11, 0.145, 0.175, 0.215,
                                                0.235, 0.260, 0.295, 0.290, 0.320, 0.420))


## Relevante Sessionen
df_session <- read_csv("data/relevante_Sessionen.csv")

## Motionen importieren --> "NewMember" nicht verwenden, weil nur gültig für Personen die mindestens ein Vorstoss eingereicht haben!!
# Enthält nur Motionen die von Einzelpersonen eingereicht wurden.

df_motionen <- read_feather("data/motionen_pp.feather") %>% 
               select(-NewMember) %>% 
               rename(c("Legislatur" = "SubmissionLegislativePeriod"),
                      c("PersonNumber" = "MemberCouncilNumber"))
df_motionen$Legislatur <- as.character(df_motionen$Legislatur)

```


### Übersicht
Alle Wortmeldungen seit der Wintersession 1999 berücksichtigt.
```{r, results = "markup"}
## Visualisieren ####
print("Wie viele Wortmeldungen gibt es in den Räten?")
df_wort %>% select(MeetingCouncilAbbreviation) %>% table()

print("Von wem kommen die Wortmeldungen im Nationalrat?")
df_wort %>% filter(MeetingCouncilAbbreviation =="N") %>% select(CouncilName) %>% table()

print("Von wem kommen die Wortmeldungen im Ständerat?")
df_wort %>% filter(MeetingCouncilAbbreviation =="S") %>% select(CouncilName) %>% table()

```


## Analyse

```{r, results = "markup"}

## Nationalräte im Nationarat
df_NR <- df_wort %>% filter(MeetingCouncilAbbreviation == "N") %>% 
                     filter(CouncilName == "Nationalrat")

```

```{r}
## Präsienten bestimmen um sie zu entfernen

## Präsidenten ####
# 1999/00	Hanspeter Seiler	Kanton Bern Bern
# 2000/01	Peter Hess	Kanton Zug Zug
# 2001/02	Liliane Maury Pasquier	Kanton Genf Genf
# 2002/03	Yves Christen	Kanton Waadt Waadt
# 2003/04	Max Binder	Kanton Zürich Zürich
# 2004/05	Jean-Philippe Maitre[8]	Kanton Genf Genf
# 2005	Thérèse Meyer	Kanton Freiburg Freiburg
# 2005/06	Claude Janiak	Kanton Basel-Landschaft Basel-Landschaft
# 2006/07	Christine Egerszegi-Obrist	Kanton Aargau Aargau
# 2007/08	André Bugnon	Kanton Waadt Waadt
# 2008/09	Chiara Simoneschi-Cortesi	Kanton Tessin Tessin
# 2009/10	Pascale Bruderer	Kanton Aargau Aargau
# 2010/11	Jean-René Germanier	Kanton Wallis Wallis
# 2011/12	Hansjörg Walter	Kanton Thurgau Thurgau
# 2012/13	Maya Graf	Kanton Basel-Landschaft Basel-Landschaft
# 2013/14	Ruedi Lustenberger	Kanton Luzern Luzern
# 2014/15	Stéphane Rossini	Kanton Wallis Wallis
# 2015/16	Christa Markwalder	Kanton Bern Bern
# 2016/17	Jürg Stahl	Kanton Zürich Zürich
# 2017/18	Dominique de Buman	Kanton Freiburg Freiburg
# 2018/19	Marina Carobbio Guscetti	Kanton Tessin Tessin
# 2019/20	Isabelle Moret	Kanton Waadt Waadt
# 2020/21	Andreas Aebi	Kanton Bern Bern

## Jahr, Legislatur ####

WinterSessions <- df_session %>% filter(grepl("Wintersession", SessionName)) %>% 
                                 arrange(ID) %>% select(SessionName, ID)

lkp_pres <- tibble(Session_Jahr = as.ordered(1999:2020),
                   IdSession = WinterSessions$ID,
                   praesident = c("Hanspeter Seiler", "Peter Hess", "Liliane Maury Pasquier",
                                  "Yves Christen", "Max Binder", "Jean-Philippe Maitre", "Claude Janiak", 
                                  "Christine Egerszegi-Obrist", "André Bugnon", "Chiara Simoneschi-Cortesi", 
                                  "Pascale Bruderer", "Jean-René Germanier", "Hansjörg Walter", "Maya Graf",
                                  "Ruedi Lustenberger", "Stéphane Rossini", "Christa Markwalder",
                                  "Jürg Stahl", "Dominique de Buman", "Marina Carobbio Guscetti",
                                  "Isabelle Moret", "Andreas Aebi")) %>% 
                       mutate(SessionName = str_c("Wintersession ", Session_Jahr))

lkp_names <- df_wort[!duplicated(df_wort$FullNameRev), ] %>% select(c("PersonNumber", "FullNameRev"))
lkp_pres <- lkp_pres %>% left_join(lkp_names, by = c("praesident" = "FullNameRev"))


## DF mit allen Nationalratspräsidenten
df_NR_pres <- tibble() 

i <- 1
while(i < 23){
  df_NR_pres_temp <- df_NR %>% filter((IdSession >= lkp_pres$IdSession[i    ]) &
                                     ((IdSession < lkp_pres$IdSession[i + 1]) | is.na(lkp_pres$IdSession[i + 1])) &
                                     (PersonNumber == lkp_pres$PersonNumber[i])
                                     )
  
  df_NR_pres <- rbind(df_NR_pres, df_NR_pres_temp) 
  print(lkp_pres$praesident[i])
  print(i)
  
  i <- i + 1
}
rm(df_NR_pres_temp)


## Füge Thérèse Meyer zur Liste der Präsidentinnen hinzu
# (Sie war im Jahr 2005 Präsidentin, aber kein ganzes Jahr,PersonNumber: 435)

df_NR_pres <- df_wort %>% filter(PersonNumber == 435 & Jahr == 2005) %>% 
                          rbind(df_NR_pres, .)

# # haben wir wirklich alle Präsidenten?
# df_NR_pres %>% group_by(SpeakerFullName, Jahr) %>% summarise(Anzahl = n()) %>% group_by(Jahr) %>%
#                summarise(Anzahl = sum(Anzahl)) %>% plot(Anzahl ~ Jahr, .)

## Nationalräte OHNE Präsidenten
df_NR_nP <- df_NR[ !(df_NR$ID %in% df_NR_pres$ID), ]

```


### Motionen
```{r, results = "markup"}

mot_parl_leg <- df_motionen %>% group_by(PersonNumber, Legislatur, GenderAsString,
                                         FirstName, LastName, SubmittedBy) %>%
                                summarise(AnzahlMotionen = n())

mot_leg <- mot_parl_leg %>% group_by(Legislatur, GenderAsString) %>%
                            summarise(AnzahlMotionen = sum(AnzahlMotionen)) %>%
                            pivot_wider(id_cols = Legislatur, names_from = GenderAsString,
                                        values_from = AnzahlMotionen) %>% 
                            mutate(AnzahlMotionen = f + m) %>%
                            mutate(Mot_Anteil_f = f / AnzahlMotionen)

mot_leg %>% DT::datatable(caption = 'Eingereichte Motionen pro Legislatur',
                          class = 'cell-border stripe',
                          rownames = FALSE,
                          width = 600, height = 500)

```


### Frauenanteil im Nationalrat
Berücksichtigt werden alle Wortmeldungen von Nationalräten im Nationalrat.  
Ab der 46. Legislatur, bzw. der Wintersession 1999, sind wörtliche Protokolle aller Wortmeldungen, sowie Zeitangaben über Anfang und Ende der Wortmeldungen verfügbar.  

```{r, results = "markup"}

## Anzahl Wortmeldungen im Nationalrat

res_anzahl <- df_NR_nP %>% group_by(Legislatur, GenderAsString) %>% 
                           summarise(Anzahl = n(), Dauer = as.numeric(sum(Redezeit)), AvgDauer = mean(Redezeit),
                                     Session_n = length(unique(IdSession))) %>% 
                           pivot_wider(id_cols = Legislatur, names_from = GenderAsString, 
                                       values_from = c("Anzahl", "Dauer", "AvgDauer", "Session_n")) %>% 
                           mutate(Anteil_f      = Anzahl_f / (Anzahl_f + Anzahl_m)) %>% 
                           mutate(Anteil_m      = Anzahl_m / (Anzahl_f + Anzahl_m)) %>% 
                           mutate(Anteil_Zeit_f = Dauer_f  / (Dauer_f  + Dauer_m)) %>% # Anteil an der gesprochenen Zeit Frauen
                           mutate(Anteil_Zeit_m = Dauer_m  / (Dauer_f  + Dauer_m)) %>% # Anteil an der gesprochenen Zeit Männer 
                           left_join(lkp_Anteile, by = "Legislatur") %>% 
                           left_join(mot_leg[, c("Legislatur", "Mot_Anteil_f")], by = "Legislatur") %>% # Ergänze Frauenanteil Motionen
                           mutate(soVielF = Dauer_f / (200*FrauenanteilParlament)) %>% ## So viel redet eine Durchschnittsfrau
                           mutate(soVielM = Dauer_m / (200*(1-FrauenanteilParlament))) ## So viel redet ein Durchschnittsmann

# res_anzahl %>% write.table("clipboard", sep="\t", row.names=FALSE)

res_anzahl_long <- res_anzahl %>% pivot_longer(cols = c(Anzahl_f, Anzahl_m, Anteil_f, Anteil_m,
                                                        Anteil_Zeit_f, Anteil_Zeit_m,
                                                        Dauer_f, Dauer_m, 
                                                        FrauenanteilParlament, Mot_Anteil_f, 
                                                        AvgDauer_f, AvgDauer_m,
                                                        soVielF, soVielM)) 

res_anzahl_long %>% filter(name %in% c("Anteil_Zeit_f", 
                                       # "Anteil_f",
                                       # "Anteil_m", "Anteil_Zeit_m",
                                       "FrauenanteilParlament",
                                       "Mot_Anteil_f")) %>%
                    ggplot(aes(x = Legislatur, y=value, group = name, colour = name)) +
                    geom_line() +
                    ylim(0, 0.5) +
                    labs(y = "Anteil", color = "") +
                    ggtitle("Frauenanteile im Nationalrat") +
                    scale_color_manual(labels = c("Redezeit",
                                                  "Sitze", 
                                                  "Eingereichte Motionen"),
                                       values = c("red", "blue", "green"))

```

### Wie viel reden m / f im Durchschnitt?
```{r, results = "markup"}

res_anzahl_long %>% filter(name %in% c("soVielF", "soVielM")) %>%
                    ggplot(aes(x = Legislatur, y=value, fill = name)) +
                    geom_bar(position="dodge", stat="identity") +
                    labs(y = "Minuten", fill = "") +
                    ggtitle("So viel redet die durchschnittliche Frau / Mann pro Legislatur")

```

Frauen reden im Durchschnitt leicht länger als Männer. Die scheint sich aber mit dem steigenden Anteil der im Parlament auszugleichen.


### Wer hat in der 51. Legislatur am meisten gesprochen?  
(OHNE Nationalratspräsidenten)
```{r, results = "markup"}
## Plot wer in welchem Jahr/Legislatur am meisten gesprochen hat

## Welche Nationalräte (ohne Präsidenten) sprechen am meisten?
res_person_Jahr <- df_NR_nP %>% select(-ID) %>% group_by(Legislatur, PersonNumber, istNeu) %>%
                                summarise(RedeDauerTotal = sum(Redezeit),
                                          RedeDauerAvg = mean(Redezeit), 
                                          RedeAnzahl = n()) %>% 
                                left_join(lkp_parl, by = "PersonNumber")  %>%
                                left_join(mot_parl_leg[, c("PersonNumber", "Legislatur", "AnzahlMotionen")],
                                          by = c("PersonNumber", "Legislatur")) %>% 
                                 mutate_at("AnzahlMotionen", ~replace(., is.na(.), 0))


res_person_Jahr %>% filter(Legislatur == 51) %>%
                    select(c(FirstName, LastName, GenderAsString, 
                             RedeDauerTotal, RedeDauerAvg, Legislatur, RedeAnzahl, AnzahlMotionen, istNeu)) %>% 
                    arrange(-RedeDauerTotal) %>% 
                    mutate_at(5, round, 0) %>% mutate_at(6, round, 1) %>%
                    DT::datatable(caption = 'Rededauer Legislatur 50 in Minuten',
                                  class = 'cell-border stripe',
                                  rownames = FALSE,
                                  width = 600, height = 500)

```


### Visualisierung Rededauer vs. Anzahl Motionen
```{r, results = "markup"}
plot_NR <- df_NR_nP %>% select(-ID) %>% group_by(PersonNumber, Legislatur, istNeu, ParlGroupName) %>%
                        summarise(RedeDauerTotal = sum(Redezeit), RedeDauerAvg = mean(Redezeit), RedeAnzahl = n()) %>% 
                        left_join(lkp_parl, by = "PersonNumber")  %>%
                        left_join(mot_parl_leg[, c("PersonNumber", "Legislatur", "AnzahlMotionen")],
                                  by = c("PersonNumber", "Legislatur")) %>% 
                         # mutate_at("NewMember", ~replace(., is.na(.), FALSE)) %>% 
                         mutate_at("AnzahlMotionen", ~replace(., is.na(.), 0)) 


p <- plot_NR %>% filter(Legislatur == 51) %>% 
                 select(c(FirstName, LastName, ParlGroupName, AnzahlMotionen,  GenderAsString, 
                          istNeu, RedeDauerTotal, RedeDauerAvg, RedeAnzahl)) %>% 
                 ggplot(aes(x = RedeDauerTotal, y = AnzahlMotionen,
                            colour = GenderAsString, shape = factor(istNeu),
                            text = str_c("Vorname: ", FirstName, "\n",
                                         "Nachname: ", LastName, "\n",
                                         "Fraktion: ", ParlGroupName, "\n"))) + 
                 geom_point() + 
                 geom_smooth(method = "lm") +
                 ggtitle("Legislatur 51") 

ply <- ggplotly(p, tooltip = "text")
ply

```
